---
title: "HW2"
output: github_document
---

```{r setup, include=FALSE}
knitr::opts_chunk$set(echo = TRUE)
```

```{r,echo=FALSE,warning=FALSE,message=FALSE}
library(tidyverse)
species_data <- read_csv("../HW_data/SpeciesObservations-2018-11-07-14-23-54.csv")
#glimpse(species_data)
names(species_data) <- gsub(" ", "_", names(species_data))
```


Antalet av varje fågelart som skådades under Januari och Juli.


```{r,echo=FALSE, message=FALSE,warning=FALSE}
#glimpse(species_data)
species_data <- species_data %>%
  mutate(Start = as.Date(Start),
         End = as.Date(End),
         Uncertain_determination = as.logical(Uncertain_determination), 
         Date = Start)
birds_data <-filter(species_data, Organism_group == "Fåglar")
birds_data_jan <- birds_data %>%
  mutate(Date = format(Date, format="%b")) %>%
  filter(Date == "jan") %>%
  count(Common_name) %>%
  arrange(desc(n))
birds_data_jul<- birds_data %>%
  mutate(Date = format(Date, format="%b")) %>%
  filter(Date == "jul") %>%
  count(Common_name) %>%
  arrange(desc(n))

knitr::kable(birds_data_jan,
             col.names = c("Common name",
                           "Observed (In January)"
                           )
             )
knitr::kable(birds_data_jul,
             col.names = c("Common name",
                           "Observed (In July)"
                           )
             )

```

En barplot som visar veckodagar och hur många fåglar som skådades under respektive veckodag.


```{r,echo=FALSE}
species_data_weekdays <- species_data %>%
  mutate(Weekday = weekdays(Date)) %>%
  group_by(Weekday)
ggplot(species_data_weekdays, mapping = aes(x = factor(Weekday,
                                          levels= c("måndag","tisdag", "onsdag", "torsdag", "fredag", "lördag", "söndag")))) +
         geom_bar() +
  labs(x = "Veckodag",y = "Antal")
```


En simpel tabell som visar de första fem unika åskådarna av lövsångare


```{r,echo=FALSE}
species_data_lovsangare <- species_data %>%
  filter(Scientific_name == "Phylloscopus trochilus")%>%
  arrange(Date)%>%
  ungroup(Weekday)%>%
  select( Recorded_by, Date)%>%
  mutate(Date = format(Date, format="%d %b %y"))
knitr::kable(head(species_data_lovsangare,5))


```


Nedan illustreras antalet observerade lövsångare och talgoxar, sorterade enligt den månad de blev observerade.

```{r,echo=FALSE}
species_data_lov_talg <- species_data %>%
  filter(Common_name %in% c("lövsångare", "talgoxe"))%>%
  mutate(Month = months(Date))%>%
  group_by(Month)%>%
  count(Common_name)%>%
  ggplot(mapping = aes(x=Month,y=n,color=Common_name)) + 
  geom_point() +
  labs(x="Månad", y="Antal observerade", color="Fågel")
species_data_lov_talg 
```


```{r,echo=FALSE,message=FALSE,warning=FALSE}
Apartment_prices <- read_csv("../HW_data/booli_sold.csv")
```

Denna plot visar samband mellan Boarea och säljpris.


```{r,echo=FALSE,warning=FALSE,message=FALSE}
regression_plot<-lm(data = Apartment_prices, soldPrice ~ livingArea)
ggplot(regression_plot, mapping = aes(x = soldPrice,y = livingArea)) +
  geom_smooth(se=FALSE) +
  labs(x="Säljpris", y = "Boarea") + 
  geom_point()
```

Graferna under syftar på att se om det finns någon månads- och årstrend när det gäller kvadratmeterpriset.

```{r,echo=FALSE}
Apartment_prices_trends1 <- Apartment_prices %>%
  mutate(soldDate = format(soldDate,format="%Y"))%>%
  mutate(price_per_sqm = soldPrice / livingArea)%>%
  ggplot(mapping = aes(x=soldDate, y=price_per_sqm)) + 
  geom_point(na.rm=T) +
  labs(x="Säljår", y="Pris per kvadratmeter")
Apartment_prices_trends1
Apartment_prices_trends2 <- Apartment_prices %>%
  mutate(soldDate = format(soldDate,format="%b"))%>%
  mutate(price_per_sqm = soldPrice / livingArea)%>%
  ggplot(mapping = aes(x=soldDate, y=price_per_sqm)) + 
  geom_point(na.rm=T) +
  labs(x="Säljmånad", y="Pris per kvadratmeter")
Apartment_prices_trends2
```

I denna tabell så har jag valt att visa medelvärdet på kvadratmeterpriset, sorterat efter månad.


```{r,echo=FALSE}
aspect_tabell<- Apartment_prices %>%
  mutate(soldDate = format(soldDate,format="%b"))%>%
  mutate(price_per_sqm = soldPrice / livingArea)%>%
  group_by(soldDate)%>%
  summarise(
    Medelpris = mean(price_per_sqm, na.rm=TRUE))
knitr::kable(aspect_tabell,col.names=c("Säljmånad","Medelpris av Kvm"))
```


Histogrammet visar hur många lägenheter som hade x antal rum.

```{r,echo=FALSE,warning=FALSE,message=FALSE}
ggplot(data=Apartment_prices, mapping = aes(rooms)) + 
  geom_histogram() +
  labs(x = "Antal rum", y = "Count")
```


I boxplotten nedan illustreras mäklarfirma mot Säljpris.


```{r,echo=FALSE,warning=FALSE}
ggplot(data=Apartment_prices, mapping = aes(x=source.name,y = soldPrice)) +
  geom_boxplot() +
  labs(x="mäklarfirma",y="Säljpris") +
  coord_flip()
```

